【裁判字號】    92,易,368
【裁判日期】    921110
【裁判案由】    竊盜
【裁判全文】
臺灣嘉義地方法院刑事判決                          九十二年度易字第三六八號
    公  訴  人  臺灣嘉義地方法院檢察署檢察官
    被      告  丁○○
                乙○○
右列被告因竊盜案件，經檢察官聲請簡易判決處刑（九十二年度偵字第五三０五號）
及移
    主  文
丁○○、乙○○連續結夥三人攜帶兇器竊盜，丁○○累犯，處有期徒刑壹年陸月，乙○○處有期徒刑壹年貳月。扣案之拔釘器壹把沒收。
    事  實
一丁○○曾因違反毒品危害防制條例案件，經臺灣雲林地方法院以八十九年度虎簡字
  第一四五號判決處有期徒刑五月確定，再經本院以八十九年度易字第四八八號判決
  處有期徒刑五月確定，兩案由本院以九十年度聲字第七八七號裁定定應執行刑有期
  徒刑九月，甫於民國九十一年四月二十五日縮刑期滿執行完畢。詎丁○○仍不知悔
  改，竟與乙○○及綽號「阿和」之真實姓名年籍不詳成年男子共同基於意圖為自己
  不法所有之概括犯意聯絡，先後於附表一編號一至二所示時地以附表所示手法連續
  竊取附表所示之人之財物得手；丁○○、乙○○復賡續前開犯意，並與丙○○（待
  到案後另行審結）共同基於前開犯意聯絡，先後於附表一編號三至五所示時地以附
  表所示手法連續竊取附表所示之人之財物得手。嗣於附表二編號一所示時地為警查
  獲，並扣得附表所示物品，丁○○於被查獲後，經其供述，再於附表二編號一所示
  時地扣得附表所示物品。
二附表一編號三至五部分，案經嘉義縣警察局竹崎分局報告臺灣嘉義地方法院檢察署
  檢察官聲請簡易判決處刑；附表一編號一至二部分，案經同分局報告同檢察署檢察
  官聲請合併審判。
    理  由
壹、有罪部分
一訊據被告丁○○、乙○○對於右揭犯罪事實坦承不諱（本院卷第六五至六七頁），
  核與共同被告丙○○之自白相符（第0000000000號警卷第七至八頁、第
  五三０五號偵查卷第二一至二二頁、本院卷第六六至六七頁），並與附表一所示被
  害人之指述一致（第0000000000號警卷第九至十四頁、第000000
  0000號警卷第五至六頁），且有扣押書、贓物領據、查獲物品照片、被害報告
  單、搜索扣押筆錄可稽（第0000000000號警卷第十七至二七頁、第00
  00000000號警卷第七至十二頁）。被告等之自白與事實相符，可以採信，
  事證明確，其等犯行堪以認定。
二核被告丁○○、乙○○就附表一編號一、二、四、五所為，均係犯刑法第三百二十
  一條第一項第三款、第四款之結夥三人攜帶兇器竊盜罪；附表一編號三所為，係犯
  同條項第四款之結夥三人竊盜罪。查附表一編號三犯罪地點係鳳梨園，並無門扇、
  牆垣或其他安全設備，編號一、二、四、五之檳榔攤非供人居住，皆不符刑法第三
  百二十一條第一項第二款之加重竊盜情節，檢察官聲請書及移送併辦意旨書均認被
  告等各次犯行皆係犯刑法第三百二十一條第一項第二款、第三款、第四款之結夥三
  人攜帶兇器毀越門扇竊盜罪，尚有未洽，但本院論罪法條既與聲請書、移送併辦意
  旨書所引起訴條文相同，僅加重條件減少，自無庸依刑事訴訟法第三百條變更起訴
  法條。被告等與「阿和」三人就附表一編號一、二犯行，有犯意之聯絡及行為之分
  擔，皆為共同正犯；被告等與共同被告丙○○三人就附表一編號三至五犯行，有犯
  意之聯絡及行為之分擔，亦為共同正犯。被告等先後五次竊盜行為，時間緊接，犯
  罪基本構成要件相同，顯係基於概括犯意為之，均應依刑法第五十六條連續犯規定
  ，從一重之刑法第三百二十一條第一項第三款、第四款之結夥三人攜帶兇器竊盜罪
  處斷，並加重其刑。查被告乙○○無犯罪前科，被告丁○○曾因違反毒品危害防制
  條例案件，經臺灣雲林地方法院以八十九年度虎簡字第一四五號判決處有期徒刑五
  月確定，再經本院以八十九年度易字第四八八號判決處有期徒刑五月確定，兩案由
  本院以九十年度聲字第七八七號裁定定應執行刑有期徒刑九月，甫於九十一年四月
  二十五日縮刑期滿執行完畢，有臺灣高等法院被告全國前案紀錄表在卷可按，被告
  丁○○受有期徒刑之執行完畢，五年內再犯有期徒刑以上之罪，為累犯，應依刑法
  第四十七條規定遞加重其刑。被告丁○○就附表一編號一、二部分，雖於警訊時向
  嘉義縣警察局竹崎分局員警戊○○自首犯罪並接受裁判，業據證人戊○○結證屬實
  （本院卷第九五至九六頁），此部分本應各依刑法第六十二條前段減輕其刑，惟按
  有無自首乃單純之事實認定問題，與裁判上一罪之法理無關，自無所謂一部自首效
  力是否及於全部之審判不可分原則之適用，因之裁判上一罪犯罪事實有無自首，仍
  應就全部犯罪行為，分別為個別的觀察認定，並就各個自首之犯罪行為分別適用自
  首規定減輕其刑，與牽連犯之從一重處斷及連續犯之以一罪論法理無涉，是被告丁○○所犯且未自首之附表一編號三至五部分，雖與附表一編號一、二部分有連續犯
  之裁判上一罪關係，然並不適用自首之規定而減輕其刑，故被告丁○○連續竊盜之
  犯行仍無自首減輕其刑規定之適用（參照最高法院七十三年二月二十一日刑事庭會
  議決議、八十年度臺上字第四三二七號、八十一年度臺上字第四七０三號及九十年
  度臺上字第九五號等判決），附此敘明。檢察官雖僅就附表一編號三至五之犯行聲
  請簡易判決處刑，然檢察官就犯罪事實之一部起訴者，其效力及於全部，被告等關
  於附表一編號一、二部分之犯罪事實，與前揭論罪科刑之附表一編號三至五部分，
  有連續犯關係，已如前述，本院自應就屬於裁判上一罪之附表一編號一、二部分一
  併加以裁判。附表一編號一、二犯罪日期均為九十二年七月二十七日，檢察官誤為
  九十二年七月三十一日；附表一編號二被告等竊取之茶葉為半罐，檢察官誤為二罐
  ，分據被告丁○○供承在卷（本院卷第六五頁），均應更正。爰審酌被告丁○○素
  行不佳，被告乙○○素行良好，二人為逞一己貪念，多次侵害國民財產法益，惟犯
  後尚能坦認全部犯行，態度良好及其他一切情狀，量處如主文所示之刑，以資儆懲
  。附表二編號一扣案之拔釘器一把為被告乙○○所有，且為供附表一編號一、二、
  四、五犯罪所用之物，業據其供承在卷（本院卷第六五頁），應依刑法第三十八條
  第一項第二款沒收；至附表二編號一扣案之螺絲起子一把，被告等均否認係供本案
  犯罪所用之物（本院卷第六六至六七頁），附表二編號一扣案之園藝剪刀一把，為
  附表一編號四被害人失竊之財物，此據被告丁○○供認屬實（第五三０五號偵查卷
  第二十頁），均不符法定沒收要件，自不得予以沒收。
貳、不另諭知無罪部分
一聲請簡易判決處刑意旨另以：被告乙○○於九十二年七月三十一日凌晨在雲林縣斗
  六市○○路二十一號後方成功市場旁，持客觀上足供為兇器使用之扳手，竊取懸掛
  於被害人甲○○所有ＳＪ—五五五○號小客車上之車牌二面，改懸於其所有Ｓ五—
  ○四九八號小客車上，因認被告乙○○就此部分涉有刑法第三百二十一條第一項第
  三款之攜帶兇器竊盜罪嫌。
二聲請簡易判決處刑意旨所憑論據：
  (一)被害人甲○○之指述。
  (二)證人壬○○即被害人甲○○配偶之證述。
  (三)扣押書、贓物領據、照片。
  (四)被害人甲○○與證人壬○○（下稱被害人夫妻）與被告乙○○並無嫌隙，借用車
    牌無涉法律責任，自無誣指被告乙○○之可能，其否認犯罪，不值採信。
三本院之判斷：
(一)按犯罪事實應依證據認定之，無證據不得認定犯罪事實；不能證明被告犯罪者，應
  諭知無罪之判決，刑事訴訟法第一百五十四條第二項、第三百零一條第一項分別定
  有明文。
(二)訊據被告乙○○堅決否認竊取被害人甲○○之車牌，辯稱：是證人壬○○借我的等
  語。
(三)經查：被害人夫妻雖證稱ＳＪ—五五五○號小客車自八十七年九月間起就無法行駛
  ，已五、六年沒有使用（本院卷第九一、九三頁），惟實際上該車左後方煞車燈迄
  今仍能發光運作，有卷附汽車照片可參（第五三０五號偵查卷第三頁），則該車是
  否多年未使用，已非無疑；其次，被害人夫妻雖亦證稱不知該車車牌何時被竊（第
  0000000000號警卷第十五頁反面、第十六頁反面），然該車停放地點在
  被害人甲○○住處後方，此據被害人甲○○供承在卷（第0000000000號
  警卷第十五頁反面），則被害人夫妻對於車牌去向是否渾然不知，亦值斟酌；再者
  ，被害人夫妻復不否認與被告乙○○認識，則被告乙○○向證人壬○○借用車牌懸
  掛，非無可能，自不能因被害人夫妻未申報車牌失竊或借用車牌無涉刑責，又否認
  借用車牌，即認定被告乙○○持有之車牌係竊取得來。綜上所述，本件被害人之指
  述及證人之證述尚不足認定被告乙○○犯罪，被告乙○○是否確有聲請簡易判決處
  刑意旨所指之犯罪事實，不能證明，從而尚不能以上開證據作為論罪科刑之依據，
  被告乙○○所辯又未違背常情，應值採信。檢察官所舉之證據既不足以證明被告乙○○犯罪，此外本院復查無其他證據證明被告乙○○確有檢察官所指之犯行，惟檢
  察官既認此部分與前揭論罪科刑之竊盜罪間有連續犯之裁判上一罪關係，爰不另為
  無罪之諭知。
據上論斷，應依刑事訴訟法第四百五十二條、第二百九十九條第一項前段，刑法第二
十八條、第五十六條、第三百二十一條第一項第三款、第四款、第四十七條、第三十
八條第一項第二款，判決如主文。
本案經檢察官朱介斌到庭執行職務。
中      華      民      國    九十二    年     十一    月      十      日
                                      臺灣嘉義地方法院刑事第二庭
                                          審判長法  官  蔡  虔  霖
                                                法  官  林  坤  志
                                                法  官  廖  政  勝
右正本證明與原本無異。
如不服本判決，應於判決送達後十日內向本院提出上訴狀( 應附繕本 )。告訴人或被
害人如對於本判決不服者，應具備理由請求檢察官上訴，其上訴期間之計算係以檢察
官收受判決正本之日期為準。
中      華      民      國    九十二    年     十一     月      十      日
                                                書記官  陳  湘  蓉
附錄本案論罪科刑法條全文：
刑法第三百二十一條第一項
犯竊盜罪而有左列情形之一者，處六月以上、五年以下有期徒刑：
一  於夜間侵入住宅或有人居住之建築物、船艦或隱匿其內而犯之者。
二  毀越門扇、牆垣或其他安全設備而犯之者。
三  攜帶兇器而犯之者。
四  結夥三人以上而犯之者。
五  乘火災、水災或其他災害之際而犯之者。
六  在車站或埠頭而犯之者。
附表一
┌──┬─────┬─────┬─────────┬────┬─────┐
│編號│   時間   │   地點   │     行為態樣     │ 被害人 │ 所犯法條 │
├──┼─────┼─────┼─────────┼────┼─────┤
│ 一 │九十二年七│嘉義縣民雄│乙○○駕車搭載邱文│ 庚○○ │刑法第三百│
│    │月二十七日│鄉大崎村頂│祥、「阿和」，由「│        │二十一條第│
│    │（檢察官誤│埤十一號前│阿和」持乙○○所有│        │一項第三、│
│    │為二十四日│辣美眉檳榔│客觀上足供為兇器使│        │四款之加重│
│    │）凌晨零時│攤        │用之拔釘器進入檳榔│        │竊盜罪    │
│    │許        │          │攤（無故侵入建築物│        │          │
│    │          │          │部分未據告訴），竊│        │          │
│    │          │          │得飲料二十瓶、香菸│        │          │
│    │          │          │二十四包、化妝包一│        │          │
│    │          │          │只，乙○○、丁○○│        │          │
│    │          │          │則分擔把風行為    │        │      │
│    │          │          │。                │        │          │
├──┼─────┼─────┼─────────┼────┼─────┤
│ 二 │九十二年七│嘉義縣水上│乙○○駕車搭載邱文│ 癸○○ │刑法第三百│
│    │月二十七日│鄉○○路黑│祥、「阿和」，由「│        │二十一條第│
│    │（檢察官誤│店檳榔攤  │阿和」持乙○○所有│        │一項第三、│
│    │為二十四日│          │客觀上足供為兇器使│        │四款之加重│
│    │）凌晨零時│          │用之拔釘器進入檳榔│        │竊盜罪    │
│    │許        │          │攤（無故侵入建築物│        │          │
│    │          │          │部分未據告訴），竊│        │          │
│    │          │          │得電視機一部、CD音│        │          │
│    │          │          │響一部、茶葉半罐（│        │          │
│    │          │          │檢察官誤為二罐），│        │          │
│    │          │          │乙○○、丁○○則分│        │          │
│    │          │    │擔把風行為。      │        │          │
│    │          │          │。                │        │          │
├──┼─────┼─────┼─────────┼────┼─────┤
│ 三 │九十二年七│嘉義縣民雄│乙○○駕車搭載邱文│ 己○○ │刑法第三百│
│    │月三十一日│鄉北斗村大│祥、丙○○至鳳梨園│        │二十一條第│
│    │凌晨零時十│丘園段一八│，由丁○○、丙○○│        │一項第四款│
│    │分        │二之一地號│徒手竊得鳳梨六粒，│        │之加重竊盜│
│    │          │鳳梨園    │乙○○則分擔把風行│        │罪        │
│    │          │          │為。              │        │          │
├──┼─────┼─────┼─────────┼────┼─────┤
│ 四 │九十二年七│嘉義縣民雄│乙○○駕車搭載邱文│ 子○○ │刑法第三百│
│    │月三十一日│鄉大吉國中│祥、丙○○至檳榔攤│        │二十一條第│
│    │凌晨零時三│門口之檳榔│，由丁○○持乙○○│        │一項第三、│
│    │十分      │攤        │所有客觀上足供為兇│        │四款之加重│
│    │          │          │器使用之拔釘器毀損│        │竊盜罪    │
│    │          │          │鐵門、冷氣窗口侵入│        │          │
│    │          │          │檳榔攤（毀損、無故│        │          │
│    │          │          │侵入建築物部分未據│        │          │
│    │          │          │告訴），再由丁○○│        │          │
│    │          │          │、丙○○共同竊得飲│        │          │
│    │          │          │料一百五十九瓶、收│        │          │
│    │          │          │音機一部、園藝剪刀│        │          │
│    │          │          │一把、保力達及維士│        │          │
│    │          │          │比共計十一瓶，林俊│        │          │
│    │          │          │驊則在車上分擔把風│        │          │
│    │          │          │行為              │        │          │
│    │          │          │。                │        │          │
├──┼─────┼─────┼─────────┼────┼─────┤
│ 五 │九十二年七│嘉義縣竹崎│乙○○駕車搭載邱文│ 辛○○ │刑法第三百│
│    │月三十一日│鄉○○段六│祥、丙○○至該非供│        │二十一條第│
│    │凌晨一時十│九六之一地│人居住之檳榔攤（雜│        │三、四款之│
│    │分        │號之檳榔攤│貨店），由丁○○、│        │加重竊    │
│    │          │（雜貨店）│丙○○持乙○○所有│        │盜罪      │
│    │          │          │客觀上足供為兇器使│        │          │
│    │          │          │用之拔釘器毀損門扇│        │          │
│    │          │          │（毀損部分未據告訴│        │          │
│    │          │          │），再由乙○○、邱│        │          │
│    │          │          │文祥、丙○○共同侵│        │          │
│    │          │          │入雜貨店（無故侵入│        │          │
│    │          │          │建築物部分未據告訴│        │          │
│    │          │          │），竊得傳真機一部│  │          │
│    │          │          │、水族箱打氣機一部│        │          │
│    │          │          │、水族箱深水馬達二│        │          │
│    │          │          │部、電視機一部、Ｄ│        │          │
│    │          │          │ＶＤ光碟機一部、啤│        │          │
│    │          │          │酒七十一瓶、香菸二│        │          │
│    │          │          │百二十九包、飲料十│        │          │
│    │          │          │九瓶。            │        │          │
└──┴─────┴─────┴─────────┴────┴─────┘
附表二
┌──┬───────────┬────────────┬───────┐
│編號│    查獲時間、地點    │        扣案物品        │     備註     │
├──┼───────────┼────────────┼───────┤
│ 一 │九十二年七月三十一日凌│一被害人失竊財物：ＳＪ—│即附表一編號三│
│    │晨一時四十五分於嘉義縣│五五五○號自小客車車牌二│～五部分      │
│    │竹崎鄉鹿滿村麻箕埔三十│面、傳真機一部、水族箱打│              │
│    │五號                  │氣一部、水族箱深水馬達二│              │
│    │                      │部、電視機一部、ＤＶＤ光│              │
│    │                      │碟機一部、啤酒七十一瓶、│              │
│    │                      │香菸二百二十九包、飲料一│              │
│    │                      │百七十八瓶、收音機一部、│              │
│    │                      │園藝剪刀一把、保力達及維│              │
│    │                      │士比共計十一瓶、鳳梨六粒│              │
│    │                      │。                      │              │
│    │                      │二供被告等竊盜所用之物：│              │
│    │                      │拔釘器一支。            │              │
│    │                      │三不能證明供被告等竊盜所│              │
│    │                      │用之物：螺絲起子一支。  │              │
├──┼───────────┼────────────┼───────┤
│ 二 │九十二年七月三十一日下│一被害人失竊財物：電視機│即附表一編號二│
│    │午一時於嘉義市西區北港│一部。                  │部分          │
│    │路一三０巷十六號      │                        │              │
└──┴───────────┴────────────┴───────┘


司法院資訊處製作；財團法人民間司法改革基金會備份。
